【裁判字號】    91,交聲,1925
【裁判日期】    920331
【裁判案由】    交管條例聲異
【裁判全文】
臺灣板橋地方法院交通事件裁定                  九十一年度交聲字第一九二五號
    原處分機關  臺北市交通事件裁決所
    異  議  人  甲○○
    即受處分人
右列受處分人因違反道路交通管理處罰條例案件，不服臺北市交通事件裁決所於九十
一年十一月十二日所為之裁決（北市裁三字第裁二二─ＡＢＸ七三五０一八號），聲
明異議，本院裁定如左：
    主  文
原處分撤銷。
甲○○不罰。
    理  由
一、臺北市交通事件裁決所北市裁三字第裁二二─ＡＢＸ七三五０一八號違反道路交
    通管理事件裁決意旨略以：異議人即受處分人甲○○於於民國（下同）九十一年
    六月二十九日十七時四十分許，於臺北市○○區○○街三十一號前，駕駛Ｇ三─
    一九九０號自用小客車，肇事致人受傷後逃逸，因依道路交通管理處罰條例第六
    十二條第一項之規定，裁決吊銷駕駛執照云云。
二、訊據異議人甲○○辯稱︰異議人於九十一年六月二十九日當天中午十二時多，在
    臺北市○○○路○段八號十一樓開會，至當日晚間六時二十分至六時三十分許會
    議結束後，異議人開車由臺北市○○○路轉水源路過中正橋，沿中和、板橋環河
    河送詹前俊回臺北縣板橋市○○街住處，異議人根本未經過裁決意旨所指之違規
    地點，異議人並未有肇事致人受傷後逃逸之情事發生等語。
三、按汽車駕駛人，駕駛汽車肇事致人受傷或死亡，應即採取救護或其他必要措施，
    並向警察機關報告，不得駛離，違者吊扣其駕照三個月至六個月，逃逸者吊銷駕
    駛執照，道路交通管理處罰條例第六十二條第一項定有明文。經查，本院依職權
    調取臺灣臺北地方法院檢察署九十一年度偵字第二一四六六號偵查卷核閱，證人
    詹前俊於該刑案偵查時到庭證稱：九十一年六月二十九日當天，伊公司開會，自
    中午十二時至下午六時，這段期間伊都與甲○○在一起，伊與甲○○是朋友，甲
    ○○在醫院工作，因有業務上關係，所以甲○○到伊新生南路三段八號十一樓的
    公司，會議是連續的，甲○○中途沒離開過．．．當天會議結束後，伊住板橋，
    會後請甲○○載伊回去，六點左右離開公司，公司在台大附近，走辛亥路過中正
    橋，走環河路至板橋，約七時到，路上只有伊與甲○○二人等語屬實（見前揭偵
    查卷第三十二頁背面），核與異議人所辯稱：其於案發當日至臺北市○○○路○
    段八號十一樓開會，於當日晚間六時二十分至六時三十分許會議結束後，異議人
    開車由臺北市○○○路轉水源路過中正橋，沿中和、板橋環河路送詹前俊回臺北
    縣板橋市○○街住處，異議人未經過裁決意旨所指之違規地點乙節，尚屬相符，
    雖證人乙○○於該刑事案件警訊時證稱：於九十一年六月二十九日十七時四十分
    許，當時Ｇ三─一九九０號自小客車自臺北市○○○路右轉五常街，伊牽著伊之
    女兒劉懿惠要穿越馬路，該車距離伊等約五十公尺，亦沒減速，直接擦撞到劉懿
    惠，劉懿惠倒地，隨行的路人約十幾人拍車窗，駕駛也不下車，在伊救助伊之女
    兒劉懿惠時逃逸等語（見前揭偵查卷第二頁背面），復於偵查時證稱：「（問：
    為何認為是被告肇事？）是我記車號」、「當時看到車未減速撞過來，是Ｇ三─
    一九九０車號，有好多人一起記車號，但沒有追到肇事者，時間是五時四十分（
    指下午），未超過六點」等語（見前揭偵查卷第二十一頁背面），惟證人乙○○
    於案發當時，因事出突然，且專注於救助其女兒劉懿惠之傷，而肇事車輛亦加速
    逃逸之情況下，則證人乙○○於案發當時即有誤記肇事車輛車號之可能，是自以
    證人詹前俊之前揭證詞較為可採，而本件異議人雖因本件車禍而涉犯刑法第一百
    八十五條之四肇事遺棄罪嫌遭警方移送臺灣臺北地方法院檢察署偵辦，惟該署檢
    察官亦以證人詹前俊之證詞與異議人所辯相符，且證人乙○○有誤認肇事車輛車
    號之可能為由，而於九十二年一月二十八日以九十一年度偵字第二一四六六號不
    起訴處分書為異議人不起訴處分在案，亦有臺灣臺北地方法院檢察署九十一年度
    偵字第二一四六六號不起訴處分書正本一份附於前揭偵查卷可稽，尚難認本件異
    議人有駕駛Ｇ三─一九九０號自用小客車肇事致人受傷後逃逸之情事發生，是裁
    決機關逕以異議人駕駛車號Ｇ三─一九九０號小客車肇事致人受傷後逃逸為由，
    而依道路交通管理處罰條例第六十二條第一項裁決吊銷駕駛執照，自有未合，爰
    依法撤銷原處分，並由本院自為裁定異議人不罰。
據上論斷，應依道路交通管理處罰條例第八十七條第二項、道路交通案件處理辦法第
二十條前段，裁定如主文。
中      華      民      國      九十二      年    三    月    三十一    日
                              臺灣板橋地方法院交通法庭
                                      法  官  林海祥
右正本證明與原本無異
如不服本裁定應於送達後五日內向本院提出抗告狀
                                      書記官  陳映孜
中      華      民      國      九十二      年    三    月    三十一    日


司法院資訊處製作；財團法人民間司法改革基金會備份。
